【裁判字號】    90,易,434
【裁判日期】    900306
【裁判案由】    毒品危害防制條例
【裁判全文】
臺灣臺中地方法院刑事判決                            九十年度易字第四三四號
    公  訴  人  臺灣台中地方法院檢察署檢察官
    被      告  甲○○
右列被告因違反毒品危害防制條例案件，經檢察官提起公訴 (九十年度毒偵字第六一
號)本院判決如左：
    主  文
甲○○施用第二級毒品，累犯，處有期徒刑柒月。扣案玻璃吸食器一組、藥鏟一支，
沒收。安非他命袋子一個（內有微量安非他命），沒收併銷燬之。
    事  實
一、甲○○曾曾有多次違反麻醉藥品管理條例案件，其中於民國（下同）八十六間所
    犯違反麻醉藥品管理條例案件，經台灣高等法院判處有期徒刑七月確定，於八十
    七年三月二十九日執行完畢詎仍不知悔改；又因違反毒品危害防制條例案件，經
    檢察官依本院八十七年度毒聲字第一八一六號及八十七年度毒聲字第三○九○號
    先後二次裁定送勒戒處所觀察、勒戒後，第一次觀察、勒戒結果認無繼續施用毒
    品之傾向，由臺灣台中地方法院檢察署檢察官於八十七年九月二十二日以八十七
    年度偵字第一九六八九號為不起訴處分確定；再因違反毒品危害防制條例案件（
    即第二次），經勒戒處所觀察、勒戒後，認有繼續施用毒品傾向，由臺灣台中地
    方法院檢察署檢察官以八十八年毒戒二字第九一號執行強制戒治，於八十九年三
    月二十一日執行期滿。惟仍不知悔悟，又於八十九年十二月二十一日下午二時許
    ，在台中縣太平市○○里○○街八八號，施用第二級毒品安非他命一次，為警於
    同日二時三十分許，在上址臨檢時查獲，經警採取其尿液檢驗結果，呈甲基安非
    他命陽性反應，並扣得其所有供吸安非他命用之玻璃吸食器一組、藥鏟一支及安
    非他命袋子一個（內有微量安非他命），而查悉上情。
二、案經台中縣警察局霧峰分局報請臺灣臺中地方法院檢察署檢察官偵查起訴。
    理  由
一、訊據被告甲○○固不否認為警查獲之事實，惟矢口否認有何施用毒品犯行，並辯
    稱：伊剛從監獄出來，已經未再吸安非他命，且了沒有錢吸食云云。惟查被告如
    何於右揭時地吸用安非他命，於警監檢時為警查獲等情，已据與被告同居在上址
    即証人李建興在警訊時供述甚詳，並有供吸安非他命用之玻璃吸食器一組、藥鏟
    一支及安非他命袋子一個（內有微量安非他命）扣案足憑。再被告上開時地為警
    查獲時經警採取尿液送檢驗，呈甲基安非他命陽性反應，有台中縣衛生局煙毒尿
    液檢驗成績書各一紙附卷可稽，被告非法吸用安非他命，事証已臻明確，所辯無
    非卸責之詞，殊不足取。又被告先後因違反毒品危害防制條例案件，經檢察官依
    本院八十七年度毒聲字第一八一六號及八十七年度毒聲字第三○九○號先後二次
    裁定送勒戒處所觀察、勒戒後，第一次觀察、勒戒結果認無繼續施用毒品之傾向
    ，由臺灣台中地方法院檢察署檢察官於八十七年九月二十二日以八十七年度偵字
    第一九六八九號為不起訴處分確定；再因違反毒品危害防制條例案件（即第二次
    ），經勒戒處所觀察、勒戒後，認有繼續施用毒品傾向，由臺灣台中地方法院檢
    察署檢察官以八十八年毒戒二字第九一號執行強制戒治，於八十九年三月二十一
    日執行期滿，此有不起訴處分書一份及被告刑案資料查註紀錄表在卷足憑，是被
    告三犯施用毒品之犯行，堪以認定。
二、核被告所為係犯毒品危害防制條例第十條第二項施用第二級毒品罪；其施用第二
    級毒品前持有之低度行為，為其後施用之高度行為所吸收，不另論罪；又被告於
    八十六間所犯違反麻醉藥品管理條例案件，經台灣高等法院判處有期徒刑七月確
    定，於八十七年三月二十九日執行完畢，此有被告刑案資料查註紀錄表在卷足憑
    ，其受有期徒刑執行完畢後，五年內再犯本件有期徒刑以上之罪，為累犯，應依
    法加重其刑。爰審酌被告有多次前科，素行不佳、其犯罪之動機、目的、手段、
    所生危害，犯後否認犯行等一切情狀，量處如主文所示之刑。如事實欄所示扣案
    供吸安非他命用之玻璃吸食器一組、藥鏟一支及安非他命袋子一個（內有微量安
    非他命），被告雖否認係其所有，惟查上開扣案物品確屬被告所有已据証人李建
    興於警訊時供述明確，且上開扣案物品均在被告住處所查獲，堪認上開扣案物品
    確屬被告所有，爰將玻璃吸食器一組、藥鏟一支依法宣告沒收。安非他命袋子一
    個（內有微量安非他命），沒收併銷燬之。
據上論斷，應依刑事訴訟法第二百九十九條第一項前段，毒品危害防制條例第十條第
二項、第十八條第一項前段、第二十條第三項前段，刑法第十一條前段、第四十七條
、第三十八條第一項第二款，判決如主文。
中      華      民      國    九十      年      三      月      六      日
                                      臺灣臺中地方法院刑事第五庭
                           法  官  許金樹
右正本證明與原本無異。
如不服本判決，應於送達後十日內向本院提出上訴狀（須附繕本），上訴於台灣高等
法院台中分院。
                                          書記官
中      華      民      國    九十      年      三      月      九      日
附錄本案論罪科刑法條全文：
毒品危害防制條例第十條第二項
施用第二級毒品者，處三年以下有期徒刑。


司法院資訊處製作；財團法人民間司法改革基金會備份。
